【裁判字號】    96,訴,3786
【裁判日期】    970220
【裁判案由】    毒品危害防制條例
【裁判全文】
臺灣臺中地方法院刑事判決              96年度訴字第3786號
公  訴  人  臺灣台中地方法院檢察署檢察官
被      告  甲○○
                    之1號
上列被告因毒品危害防制條例案件，經檢察官提起公訴（96年度
毒偵字第5292號），被告於準備程序中就被訴事實為有罪之陳述
，受命法官於聽取當事人之意見後，由本院合議庭裁定由受命法
官獨任以簡式審判程序判決如下：
    主    文
甲○○施用第一級毒品，累犯，處有期徒刑拾月；又施用第二級
毒品，累犯，處有期徒刑伍月，應執行有期徒刑壹年貳月。
    犯罪事實
一、甲○○曾因恐嚇取財案件，經臺灣高等法院臺中分院以九十
    年度上易字第二０二四號判決判處有期徒刑一年確定，於民
    國（下同）九十二年六月二十四日因縮刑期滿而執行完畢；
    又前因施用毒品案件，經臺灣南投地方法院以九十年度毒聲
    字第四二０號裁定送觀察、勒戒後，因經評定有繼續施用毒
    品之傾向，乃依臺灣南投地方法院九十年度毒聲字第五０三
    號裁定令入戒治處所施以強制戒治一年，嗣甲○○自送臺灣
    臺中戒治所強制戒治，已屆滿三月，其成效經評定為合格，
    無繼續戒治之必要，由臺灣南投地方法院以九十年度毒聲字
    第一一六三號裁定停止戒治，所餘戒治期間，付保護管束，
    嗣又因違反保護管束應遵守事項情節重大，由臺灣南投地方
    法院以九十年度毒聲字第一三一三號裁定撤銷停止戒治，令
    入戒治處所繼續施以強制戒治，並於九十一年六月二十五日
    強制戒治執行完畢而出戒治所，並於強制戒治執行完畢釋放
    後五年內，復施用第一級、第二級毒品經本院以九十六年訴
    字第一一一二號分別就施用第一、二級毒品各判處有期徒刑
    十月、有期徒刑六月，定應執行刑為有期徒刑一年二月，嗣
    由台灣高等法院台中分院於九十六年十月三十一日就被告施
    用毒品部分改判有期徒刑八月，減為有期徒刑四月，就被告
    施用第二級毒品部分改判處有期徒刑四月，減為有期徒刑二
    月，改定應執行刑為有期徒刑五月確定，竟仍不知悔改，於
    五年之內，復基於施用第二級毒品甲基安非他命之犯意，於
    九十六年八月七日某時，在台中市之某不詳之處所，將甲基
    安非他命放置於玻璃球內吸食之方式，施用第二級毒品甲基
    安非他命一次，又基於施用第一級毒品海洛因之犯意，於九
    十六年八月八日上午五時許，在臺中市○○區○○路一八五
    號之住處，以將海洛因摻入香煙再點燃吸食之方式，施用第
    一級毒品海洛因一次。嗣經警於九十六年八月八日晚上六時
    二十分許，在台中市○○區○○路三段一一一號采岩汽車旅
    館二０三室前為警盤查時同意採尿，經警採尿送驗結果，發
    現其尿液呈嗎啡、可待因、安非他命及甲基安非他命陽性反
    應，因而查獲。
二、案經臺中市警察局第六分局報告臺灣臺中地方法院檢察署檢
    察官偵查起訴。
    理  由
一、本件被告甲○○所犯為死刑、無期徒刑、最輕本刑為三年以
    上有期徒刑以外之罪，其於準備程序中就被訴事實為有罪之
    陳述，經告知被告簡式審判程序之旨，並聽取公訴人及被告
    之意見後，本院合議庭認為適宜而裁定由受命法官獨任進行
    簡式審判程序，合先敘明。
二、訊據被告甲○○對於上揭犯罪事實坦承不諱，且被告於上揭
    時地為警查獲後，經警採集其尿液送驗結果，確呈現海洛因
    代謝物之嗎啡陽性反應及呈甲基安非他命代謝物之甲基安非
    他命、安非他命陽性反應，此有中山醫學大學附設醫院檢驗
    科藥物檢測中心出具之檢驗報告一份存卷可稽，足認被告自
    白與事實相符，堪可採信。又被告前因施用毒品案件，經臺
    灣南投地方法院以九十年度毒聲字第四二０號裁定送觀察、
    勒戒後，因經評定有繼續施用毒品之傾向，乃依臺灣南投地
    方法院九十年度毒聲字第五０三號裁定令入戒治處所施以強
    制戒治一年，嗣甲○○自送臺灣臺中戒治所強制戒治，已屆
    滿三月，其成效經評定為合格，無繼續戒治之必要，由臺灣
    南投地方法院以九十年度毒聲字第一一六三號裁定停止戒治
    ，所餘戒治期間，付保護管束，嗣又因違反保護管束應遵守
    事項情節重大，由臺灣南投地方法院以九十年度毒聲字第一
    三一三號裁定撤銷停止戒治，令入戒治處所繼續施以強制戒
    治，並於九十一年六月二十五日強制戒治執行完畢而出戒治
    所，並於強制戒治執行完畢釋放後五年內，復施用第一級、
    第二級毒品經本院以九十六年訴字第一一一二號分別就施用
    第一級毒品、第二級毒品判處有期徒刑十月、六月，定應執
    行刑為有期徒刑一年二月，嗣經台灣高等法院台中分院分別
    撤銷改判有期徒刑四月、二月，定應執行刑為有期徒刑五月
    ，有臺灣高等法院被告前案紀錄表一份在卷可憑。綜上所述
    ，本案事證明確，被告犯行堪以認定。
三、核被告所為，係犯毒品危害防制條例第十條第一項之施用第
    一級毒品罪及同條例第十條第二項之施用第二級毒品罪。被
    告施用第一級毒品前及施用第二級毒品前後，持有第一級及
    第二級毒品之低度行為，應分別為其施用之高度行為所吸收
    ，均不另論罪。被告所犯上開二罪間，犯意各別，行為互殊
    ，應予分論併罰。查被告甲○○曾因恐嚇取財案件，經臺灣
    高等法院臺中分院以九十年度上易字第二０二四號判決判處
    有期徒刑一年確定，於九十二年六月二十四日因縮刑期滿而
    執行完畢，有臺灣高等法院被告前案紀錄表一份在卷可稽，
    其於受有期徒刑執行完畢後五年以內，再故意犯本件有期徒
    刑以上之罪，為累犯，所犯施用第一、二級毒品犯行均應依
    法加重其刑。爰審酌被告有上揭前科，素行非佳；被告前曾
    因施用毒品案件接受觀察勒戒處分，並曾因施用毒品案件，
    經法院判處罪刑確定並執行完畢在案，竟無視於毒品對於自
    身健康之戕害及國家對於杜絕毒品犯罪之禁令，猶施用毒品
    不輟，再為本案犯行；被告吸毒係戕害自己身心之行為及被
    告犯罪後尚能坦承施用第一、二級毒品犯行之態度等一切情
    狀，就其所犯上述二罪分別量處如主文所示之刑，並定其應
    執行之刑。
據上論斷，應依刑事訴訟法第二百七十三條之一第一項、第二百
九十九條第一項前段，毒品危害防制條例第十條第一項、第二項
，刑法第十一條前段、第四十七條第一項、第五十一條第五款，
判決如主文。
本案經檢察官乙○○到庭執行職務。
中    華    民    國    97    年    2    月    20    日
                    臺灣臺中地方法院刑事第七庭
                            法  官  陳如玲
上正本證明與原本無異。
如不服本判決，應於判決送達後十日內向本院提出上訴狀，上訴
於臺灣高等法院臺中分院 (須附繕本)。
上訴書狀如未敘述理由，應於上訴期間屆滿後二十日內補提理由
書於本院。
                            書記官  童淑芬
中    華    民    國    97    年    2    月    20    日
附錄論罪科刑法條：
毒品危害防制條例第十條第一項、第二項：
施用第一級毒品者，處六個月以上五年以下有期徒刑。
施用第二級毒品者，處三年以下有期徒刑。


司法院資訊處製作；財團法人民間司法改革基金會備份。
